臺灣高雄地方法院民事裁定
111年度雄簡聲字第82號
聲  請  人  張簡聰派

            張簡林惠敏

            張簡宏祥

相  對  人  王肇源  
上列當事人間確認本票債權不存在事件，聲請人聲請停止強制執
行事件，本院裁定如下：
    主  文
本件移送臺灣士林地方法院。
    理  由
一、聲請意旨略以：相對人持臺灣士林地方法院111年司票字第1
    6874號民事裁定聲請本院111年司執字第121605號強制執行
    事件扣押聲請人之薪資債權及執行不動產，聲請人已另具狀
    向臺灣士林地方法院提起確認本票債權不存在之訴，因聲請
    人已逾非訟事件法第195條第1項二十日之法定期間，始提起
    確認本票債權不存在之訴，爰依同法第3項規定聲請停止本
    院上開強制執行程序。並聲明願以現金或等值之有價證券為
    擔保，請准裁定本院111年司執字第121605號強制執行程序
    應予停止。
二、按訴訟之全部或一部，法院認為無管轄權者，依原告聲請或
    依職權以裁定移送其管轄法院，民事訴訟法第28條第1項定
    有明文。前開規定依非訟事件法第5條、強制執行法第30條
    之1規定於非訟事件、強制執行事件均準用之。次按票據法
    第123條所定執票人就本票聲請法院裁定強制執行事件，由
    票據付款地之法院管轄。又發票人主張本票係偽造、變造者
    ，於前條裁定送達後20日內，得對執票人向為裁定之法院提
    起確認之訴。發票人主張本票債權不存在而提起確認之訴不
    合於第1項之規定者，法院依發票人聲請，得許其提供相當
    並確實之擔保，停止強制執行，非訟事件法第194條第1項、
    第195條第1、3項分別定有明文。而發票人主張本票債權不
    存在而提起確認之訴不合於非訟事件法第 195條第1項所定
    情形時（例如逾第1項所定期間起訴、因偽造、變造以外事
    由請求確認債權不存在等），法院仍得依發票人之聲請，裁
    量是否許其提供相當並確實之擔保以停止強制執行，用資兼
    顧發票人及執票人之權益及本票乃流通票據之經濟效益（參
    見非訟事件法第195條第3項規定之立法理由）。衡以非訟事
    件法第195條第3項有關發票人提起本票債權不存在之訴時聲
    請停止執行之規定，為強制執行法第18條之特別規定，並考
    量停止執行須經法院審酌得否由其提供擔保後准許之，則非
    訟事件法第195條第3項所謂法院，應指受理確認本票債權不
    存在之訴之法院，並非實施強制執行之法院。
三、經查，聲請人係向臺灣士林地方法院提出確認本票債權不存
    在之訴，並自陳已逾非訟事件法第195條第1項20日之法定期
    間，由目前卷內資料形式觀察，應向臺灣士林法院聲請裁定
    停止執行，而非向實施強制執行之執行法院即本院聲請，依
    上開說明，其聲請裁定停止執行，應由臺灣士林地方法院管
    轄，爰為裁定如主文。
三、依強制執行法第18條第2項，裁定如主文。
中　　華　　民　　國　　111 　年　　12　　月　　5 　　日
                  高雄簡易庭  法　官  林玉心
以上正本係照原本作成。
如不服本裁定，應於送達後10日內向本院提出抗告狀（須附繕本
），並繳納抗告裁判費新臺幣1,000元。
中　　華　　民　　國　　111 　年　　12　　月　　5 　　日
      　　　　　　　　　　　　書記官  李月君